【裁判字號】    92,再微,5
【裁判日期】    920227
【裁判案由】    再審之訴
【裁判全文】
臺灣臺北地方法院民事裁定  九十二年再微字第五號
    再審聲請人  甲○○
    再審相對人  名門翠堤村社區管理委員會
    法定代理人  林中生
右當事人間給付管理費事件，再審聲請人對於本院中華民國九十一年十二月二十三日
（九十一年度小上字第二０三號）確定裁定提起聲請再審，本院裁定如左：
    主      文
再審之聲請駁回。
再審聲請訴訟費用由再審聲請人負擔。
    理      由
一、按民事訴訟法第五百零七條規定，裁定已經確定，而有第四百九十六第一項或第
    四百九十七條之情形者，得準用本編之規定，聲請再審。而同法第四百九十六條
    第一項或第四百九十七條之規定中，並無裁判違背法令之再審事由，是聲請再審
    人以確定裁定違背法令為由聲請再審，即違背前開法律之規定，其聲請再審即不
    合法，又「當事人對已經確定之裁定聲請再審，依民事訴訟法第五百零三條（指
    現行法第五百零七條）準用第四百九十二條第一項但書之規定（指現行法第四百
    九十六條第一項但書），不得以其已依抗告主張之事由為其聲請之理由。」（參
    見最高法第二十七年抗字第三號判例），準此，若聲請再審人，就其再審之事由
    ，已依上訴程序於上訴審主張時，其即不得以曾經主張之事由為其聲請之理由，
    其若仍依曾經於上訴審主張之事由聲請再審，其再審之聲請即顯然違背民事訴訟
    法第四百九十六條第一項但書之規定，而不合法，應先敘明。
二、再審聲請人聲請意旨略以：本院九十一年度小上字第二０三號裁定，有違背民事
    訴訟法第二百二十二條第一項、同法第二百二十六條第二項、第三項規定之違背
    法令及適用上開法律錯誤之再審事由，應廢棄前開裁定云云。經查：再審聲請人
    所稱原裁定違背法令部分，經核與聲請再審之法定事由不合，參照首揭之說明，
    其該部分之主張，即屬不合法。至再審聲請人主張原確定裁定適用民事訴訟法第
    二百二十二條第一項、同法第二百二十六條第二項、第三項規定錯誤部分，經查
    ：再審聲請人已於本院九十一年度小上字第二０三號民事案件中主張等情，既有
    再審聲請人附於上該案件卷內之上訴狀第二頁第一、第二、第三行在卷可資佐證
    ，則依首揭最高法院判例意旨所載，再審聲請人自不得仍依相同之事由聲請再審
    ，其該部分聲請再審之事由，亦顯違背同法第四百九十六條第一項但書之規定，
    而不合法。是綜合以上，本件再審聲請人之聲請，顯不合法，乃不經言詞辯論，
    逕以裁定駁回其再審之聲請。
三、依民事訴訟法第四百三十六條之三二第四項、第五百零七條、第五百零二條第一
    項、第九十五條、第七十八條，裁定如主文。
中      華      民      國    九十二    年      二      月    二十七    日
                          民事第六庭審判長  法      官  林惠瑜
                                            法      官  陳怡雯
                                            法      官  詹駿鴻
不得抗告
中      華      民      國    九十二    年      三      月      三      日
                                            書  記  官  官碧玲


司法院資訊處製作；財團法人民間司法改革基金會備份。
